Minutes et répertoires du notaire René POULTIER, 24 janvier 1756 - 11 novembre 1779 (étude XXXIII)
Archives nationales
- Minutes de René POULTIER, 1756 - 1779; MC/ET/XXXIII/519 - MC/ET/XXXIII/778
  - Minutes. 1761, avril - juin, avril - juin 1761; MC/ET/XXXIII/539
    - Procuration rente publique, dépôt., 11 avril 1761; MC/ET/XXXIII/539
      Nom, qualité: (Mme ou Mlle) Chazelede, Marie.
      Nom, qualité: (M.) Favard, Henri.
      Profession: conseiller au presidial, Clermont-Ferrand (Puy-de-Dôme).
    - Procuration acte., 11 avril 1761; MC/ET/XXXIII/539
      Nom, qualité: (M.) Letresor de Fontenay Vauville, Louis Jean Baptiste Marie (écuyer).
      Profession: lieutenant de cavalerie.
      Nom, qualité: (M.) Letresor de Fontenay, Louis Auguste.
      Profession: garde marine
    - Procuration générale., 13 avril 1761; MC/ET/XXXIII/539
      Nom, qualité: (M.) Danet, Pierre.
      Nom, qualité: (Mme ou Mlle) Locre, Marie Angelique.
    - Vente, fournil, cellier, cave, Flins-sur-Seine (Yvelines)., 13 avril 1761; MC/ET/XXXIII/539
      Nom, qualité: (M.) Lasaigne, Jean Baptiste.
      Profession: menuisier, Flins-sur-Seine (Yvelines).
      Domicile: Flins-sur-Seine (Yvelines).
      Nom, qualité: (M.) Thuria, Florentin (bourgeois).
    - Compte, loyer, Paris (Paris) rue Saint-Honore., 14 avril 1761; MC/ET/XXXIII/539
      Nom, qualité: (M.) Leblanc, Jacques Nicolas.
      Nom, qualité: (M.) Joubert, Pierre Aime.
      Profession: marchand de feves, Paris.
      Relations: créancier(e) de l'intervenant 1.
      Nom, qualité: (M.) Delance, Michel (bourgeois).
      Nom, qualité: (M.) Breget, Jean Pierre.
      Relations: créancier(e) de l'intervenant 1
    - Bail, maison, Paris (Paris) rue des Cordeliers., 15 avril 1761; MC/ET/XXXIII/539
      Nom, qualité: (M.) Chartier, Jean Baptiste.
    - Succession, consentement., 15 avril 1761; MC/ET/XXXIII/539
      Nom, qualité: (Mme ou Mlle) Dassigny, Achille Elisabeth.
      État civil: décédée
    - Bail à ferme, greffe, Neuchatel-en-Bray (Seine-Maritime)., 15 avril 1761; MC/ET/XXXIII/539
      Nom: Hopital de La Roquette de Paris.
      Nom: Religieuses Hospitalieres de La Place-Royale de Paris.
      Nom, qualité: (M.) Vincent, Geoffroy Nicolas.
      Profession: avocat, procureur, Neuchatel-en-Bray (Seine-Maritime).
      Domicile: Neuchatel-en-Bray (Seine-Maritime)
    - Déclaration, office de controleur des bois carres., 15 avril 1761; MC/ET/XXXIII/539
      Nom, qualité: (M.) Despriez, Jean Jacques (bourgeois, Paris), Paris.
      Nom, qualité: (M.) Delobel, Nicolas (bourgeois, Paris), Paris
    - Procuration rente publique, dépôt., 15 avril 1761; MC/ET/XXXIII/539
      Nom, qualité: (M.) Richou, Jean Nicolas.
      Profession: avocat en parlement, receveur au grenier à sel, Chateau-Chinon (Nièvre).
    - Rente de l'Hôtel de ville, quittance de rachat, subrogation, aides et gabelles emission 1758., 15 avril 1761; MC/ET/XXXIII/539
      Nom, qualité: (M.) Lalliat de Chatillon, Louis Charles.
      Nom: Hotel-Dieu.
      Domicile: Soissons (Aisne).
      Nom, qualité: (M.) Germain, Charles.
      Profession: bonnetier (marchand), Paris.
      Nom, qualité: (M.) Poultier, Rene.
    - Succession, dépôt de pièces., 16 avril 1761; MC/ET/XXXIII/539
      Nom, qualité: (M.) Cramail, Francois.
      Profession: marechal des logis des suisses, chef du gobelet du roi, Versailles (Yvelines).
    - Testament., 16 avril 1761; MC/ET/XXXIII/539
      Nom, qualité: (Mme ou Mlle) Denise, Genevieve.
      Domicile: Paris (Paris) paroisse Saint-Martin.
      Nom, qualité: (M.) Bellebezier Dit Joinville, Jean.
      Profession: sergent aux gardes francaises
    - Rente viagère, constitution., 16 avril 1761; MC/ET/XXXIII/539
      Nom, qualité: (M.) Orry de Fulvy, Philbert Louis (comte, Saint-Gerand), Saint-Gerand.
      Profession: conseiller au Parlement, Metz (Moselle).
      Domicile: Metz (Moselle).
      Nom, qualité: (Mme ou Mlle) Lebrun, Jeanne Catherine.
      Domicile: Paris (Paris) Par. Notre-Dame-de-Bonne-Nouvelle
    - Tontine, constitution, emission 1759., 17 avril 1761; MC/ET/XXXIII/539
      Nom, qualité: (M.) Pretseille, Rene Michel.
      Profession: metteur en oeuvre, Paris.
      Domicile: Paris (Paris) Par. Temple (le)
    - Rente, quittance de rachat., 17 avril 1761; MC/ET/XXXIII/539
      Nom, qualité: (M.) Sanguin, Pierre.
      Profession: jardinier, Paris.
      Nom, qualité: (M.) Sanguin, Laurent.
      Profession: voiturier par terre, Paris.
      Nom, qualité: (M.) Sanguin, Jean.
      Nom, qualité: (M.) Sanguin, Martin.
      Profession: corroyeur (maître), Paris.
      Domicile: Paris (Paris) paroisse Saint-Sauveur.
      Profession: president d'election, Paris.
    - Compte de fermage, ferme agricole, Chars (95) Bois-Franc., 17 avril 1761; MC/ET/XXXIII/539
      Nom, qualité: (personne morale) Bigeon (hoirs).
      Nom, qualité: (M.) Bigeon, Pierre.
      Profession: fermier, Chars (95), Bois-Franc.
      Domicile: Chars (95)
    - Procuration générale., 17 avril 1761; MC/ET/XXXIII/539
      Nom, qualité: (M.) Pichon, Philippe Denis.
      Profession: rotisseur (maître), Paris.
      Nom, qualité: (Mme ou Mlle) Bance, Madeleine Ursule.
    - Tontine, constitution, emission 1759., 17 avril 1761; MC/ET/XXXIII/539
      Nom, qualité: (M.) Danet, Etienne.
      Profession: boucher (marchand), Paris.
    - Tontine, constitution, emission 1759., 17 avril 1761; MC/ET/XXXIII/539
      Profession: colonel d'infanterie, pensionnaire du roi.
    - Tontine, constitution, emission 1759., 17 avril 1761; MC/ET/XXXIII/539
      Nom, qualité: (Mme ou Mlle) Chesneau, Marie Jeanne.
    - Tontine, constitution, emission 1759., 17 avril 1761; MC/ET/XXXIII/539
      Nom, qualité: (M.) Noblet, Jean Baptiste Christophe (bourgeois, Paris), Paris.
    - Convention., 18 avril 1761; MC/ET/XXXIII/539
      Nom, qualité: (M.) Rivet, Francois Pierre (écuyer).
      Nom, qualité: (Mme ou Mlle) Regnault, Angelique Charlotte.
      Relations: séparé(e) de l'intervenant 1
    - Inventaire après décès., 20 avril 1761; MC/ET/XXXIII/539
    - Bail à ferme, terre labourable, Pontoise (95)., 20 avril 1761; MC/ET/XXXIII/539
      Nom, qualité: (M.) Bauyn de Perreuse, Charles Prosper (marquis, Perreuse), Perreuse.
      Nom, qualité: (M.) Gasteau, Etienne.
      Profession: vigneron laboureur, Pontoise (95).
      Domicile: Pontoise (95).
      Nom, qualité: (M.) Gasteau, Andre.
      Domicile: Pontoise (95)
    - Succession, renonciation., 21 avril 1761; MC/ET/XXXIII/539
      Nom, qualité: (M.) Jolly, Martin (bourgeois).
      Domicile: Troyes (Aube)
    - Procuration rente publique, dépôt., 21 avril 1761; MC/ET/XXXIII/539
      Nom, qualité: (M.) Cautru de La Montagne, Nicolas Philbert.
      Profession: grenetier au grenier à sel, Chalons-sur-Marne (Marne).
      Nom, qualité: (Mme ou Mlle) Garnier, Marie Elisabeth.
      Nom, qualité: (M.) Poirier, Antoine Paul (bourgeois, Chalons-sur-Marne), Chalons-sur-Marne (Marne).
    - Procuration rente publique., 21 avril 1761; MC/ET/XXXIII/539
      Nom, qualité: (M.) Oudiette, Pierre Joseph.
      Profession: marchand, Mezieres (Ardennes).
      Nom, qualité: (Mme ou Mlle) Oudiette, Marie Anne.
      Relations: sœur de l'intervenant 1
    - Procuration rente publique., 21 avril 1761; MC/ET/XXXIII/539
      Nom, qualité: (M.) Naveau, Jacques Alberic (bourgeois).
      Domicile: Saint-Germain-en-Laye (Yvelines).
      Nom, qualité: (M.) Dermour, Francois Louis (bourgeois, Paris), Paris.
    - Testament., 23 avril 1761; MC/ET/XXXIII/539
      Nom, qualité: (Mme ou Mlle) Huguet, Michelle.
      Domicile: Bonnieres (Yvelines).
      Nom, qualité: (M.) Roger, Jacques.
      Nom, qualité: (M.) Leloutre, Vincent Guillaume (bourgeois, Tournus), Tournus (Saône-et-Loire).
    - Procuration rente publique, dépôt., 24 avril 1761; MC/ET/XXXIII/539
      Nom, qualité: (M.) Laporte de La Bonniere, Rene Paul.
      Domicile: Beugnon (le) (Deux-Sèvres) Bonniere (la).
    - Rente viagère de l'Hôtel de ville, constitution, emission 1758., 24 avril 1761; MC/ET/XXXIII/539
      Nom, qualité: (M.) Willemot, Claude Joseph.
    - Quittance., 27 avril 1761; MC/ET/XXXIII/539
      Nom, qualité: (M.) Deliege, Jacques Antoine.
      Profession: facteur des marchands de toile et dentelles de flandre, Paris.
      Nom, qualité: (M.) Eu de Montdenoix D', Emmanuel Rene Francois.
      Profession: chanoine, Paris, Saint-Louis-du-Louvre.
    - Testament., 27 avril 1761; MC/ET/XXXIII/539
      Nom, qualité: (M.) Lepreux, Simon.
      Profession: jardinier vigneron, Paris.
      Domicile: Paris (Paris) Par. Sainte-Marguerite
    - Obligation., 27 avril 1761; MC/ET/XXXIII/539
      Nom, qualité: (M.) Varin, Louis.
      Profession: macon (maître), Paris.
      Nom, qualité: (M.) Devillers, Joseph.
      Profession: curé, Freneuse (Yvelines).
      Domicile: Freneuse (Yvelines)
    - Rente, constitution., 27 avril 1761; MC/ET/XXXIII/539
      Nom, qualité: (M.) Pinelle, Francois.
      Profession: teinturier (maître), Paris.
      Domicile: Paris (Paris) paroisse Saint-Jacques-de-la-Boucherie.
      Nom, qualité: (M.) Mossu, Jean.
      Profession: prêtre, Paris.
    - Procuration rente publique, dépôt., 27 avril 1761; MC/ET/XXXIII/539
      Nom, qualité: (Mme ou Mlle) Grillard, Jeanne Madeleine.
      Nom, qualité: (M.) Visme de, Francois Benoit (bourgeois, Paris), Paris.
    - Procuration rente publique, dépôt., 27 avril 1761; MC/ET/XXXIII/539
      Nom, qualité: (Mme ou Mlle) La Poipe Saint-Julin de Grammont de, Marianne.
      Domicile: Grenoble (Isère).
      Nom, qualité: (M.) La Croix de Cheuriere de Sayne de, Dominique (marquis, Ornacieux), Ornacieux.
      Profession: president au Parlement du Dauphiné, Grenoble (Isère).
      Nom, qualité: (M.) La Buissiere de, Jean Baptiste.
    - Procuration acte., 28 avril 1761; MC/ET/XXXIII/539
      Nom, qualité: (M.) Labalme de, Jacques Jean.
      Nom, qualité: (M.) Labalme de, Jacques Henri.
      Relations: fils de l'intervenant 1
    - Rente sur le domaine de la ville, reconstitution, emission 1751., 28 avril 1761; MC/ET/XXXIII/539
      Relations: subrogé(e) de l'intervenant 2.
      Nom, qualité: (M.) Charlier, Jean Marcellin.
    - Procuration rente publique, dépôt, acte (3)., 28 avril 1761; MC/ET/XXXIII/539
      Nom, qualité: (M.) Decroix, Gabriel Antoine.
      Profession: chanoine regulier de Saint-antoine, Troyes (Aube).
      Domicile: Troyes (Aube).
      Nom, qualité: (M.) Simonard, Hippolyte.
      Profession: chanoine regulier de Saint-antoine, Belley (Ain).
      Domicile: Belley (Ain).
      Nom, qualité: (M.) Siffredy, Jean Francois.
      Profession: capitaine (ancien), Salins-les-Bains (Jura).
      Domicile: Salins-les-Bains (Jura).
    - Succession, dépôt de pièces., 28 avril 1761; MC/ET/XXXIII/539
      Nom, qualité: (M.) Hautefeuille, Nicolas.
      Profession: laboureur, Solers (Seine-et-Marne).
      Domicile: Solers (Seine-et-Marne)
    - Obligation., 28 avril 1761; MC/ET/XXXIII/539
      Nom, qualité: (M.) Barjolle de, Martin Louis Antoine.
      Nom, qualité: (M.) Lemaistre, Jean (écuyer).
      Profession: trésorier general des fortifications, Paris.
    - Bail, maison, marais, Paris (Paris) rue de Lourcine., 29 avril 1761; MC/ET/XXXIII/539
      Nom, qualité: (M.) Gallet, Charles.
    - Bail, appartement, Paris (Paris) place Maubert., 29 avril 1761; MC/ET/XXXIII/539
      Nom: Abbaye Sainte-Genevieve de Paris.
      Nom, qualité: (personne morale) Hermand (hoirs).
      Relations: héritiers de l'intervenant 4.
      Nom, qualité: (Mme ou Mlle) Hermand, Catherine.
      Relations: veuve de l'intervenant 5.
      Nom, qualité: (M.) Saintard de, Nicolas Jean David.
      Nom, qualité: (M.) Lefranc, Francois.
      Intervenant 7, en deuxième partie:
      Nom, qualité: (M.) Aubin, Pierre.
    - Bail, appartement, Paris (Paris) rue Perdue X place Maubert., 29 avril 1761; MC/ET/XXXIII/539
      Nom, qualité: (Mme ou Mlle) Champion, Marie.
      Relations: veuve de l'intervenant 8.
      Intervenant 8, indirect:
      Nom, qualité: (M.) Billard, Michel (bourgeois, Paris), Paris.
    - Bail, appartement, Paris (Paris) rue Perdue., 29 avril 1761; MC/ET/XXXIII/539
      Nom, qualité: (Mme ou Mlle) Quillet, Jeanne.
      Nom, qualité: (M.) Gallois, Nicolas.
      Profession: marchand de chevaux, Paris
    - Bail, maison, Belleville (Paris) rue des Nonains., 29 avril 1761; MC/ET/XXXIII/539
      Nom, qualité: (M.) Priou, Jean Baptiste.
      Profession: maitre à danser, Paris.
      Nom, qualité: (M.) Fabre de Bellevert de, Joseph Matthieu (baron, Bellevert), Bellevert.
    - Mariage., 1er mai 1761; MC/ET/XXXIII/539
      Nom, qualité: (M.) Gaillard, Philippe.
      Profession: orfevre, Paris.
      Nom, qualité: (M.) Gaillard, Gabriel (bourgeois, Paris), Paris.
      Nom, qualité: (Mme ou Mlle) Bonnet, Modeste.
      Nom, qualité: (M.) Bonnet, Louis.
      Profession: chantre, Airvault (Deux-Sèvres), Eglise Saint-Pierre.
      Domicile: Airvault (Deux-Sèvres)
    - Bail à ferme, ferme, Saint-Jean-les-Deux-Jumeaux (Seine-et-Marne) Choquette (la)., 2 mai 1761; MC/ET/XXXIII/539
      Nom, qualité: (M.) Delaire, Etienne.
      Profession: laboureur, Villeparisis (Seine-et-Marne).
      Domicile: Villeparisis (Seine-et-Marne)
    - Vente, terre, Auteuil-le-Roi (Yvelines)., 2 mai 1761; MC/ET/XXXIII/539
      Nom, qualité: (Mme ou Mlle) Devilloys, Therese Elisabeth.
      Nom, qualité: (M.) Bureau, Denis.
      Profession: vigneron, Auteuil-le-Roi (Yvelines).
      Domicile: Auteuil-le-Roi (Yvelines)
    - Convention, marnage de terres, Saint-Jean-les-Deux-Jumeaux (Seine-et-Marne) Choquette (la)., 2 mai 1761; MC/ET/XXXIII/539
    - Procuration générale., 5 mai 1761; MC/ET/XXXIII/539
      Nom, qualité: (M.) Polignac de, Guillaume Alexandre (comte).
      Profession: capitaine de dragons.
      Nom, qualité: (Mme ou Mlle) Salluces de, Marie Jeanne Louise.
    - Contre-letrre., 5 mai 1761; MC/ET/XXXIII/539
      Nom, qualité: (M.) Marigner, Rene Auguste (écuyer).
      Profession: payeur des gages au conseil superieur d'alsace, Paris.
    - Tutelle, compte., 6 mai 1761; MC/ET/XXXIII/539
      Nom, qualité: (M.) Bigot, Pierre Geoffroy.
      Nom, qualité: (Mme ou Mlle) Bigot, Marie Angelique.
      Domicile: Paris (Paris) paroisse Saint-Severin.
      Nom, qualité: (M.) Pechinet, Louis (bourgeois, Paris), Paris.
      Nom, qualité: (Mme ou Mlle) Bigot, Marie Madeleine.
      Relations: sœur de l'intervenant 1.
      Nom, qualité: (M.) Bigot, Charles Francois.
      compte de tutelle
    - Bail, terre, Paris (Paris) rue des Vieilles-Tuileries X rue du Regard., 6 mai 1761; MC/ET/XXXIII/539
      Nom, qualité: (M.) Cochart, Antoine Francois.
    - Transport, créance., 9 mai 1761; MC/ET/XXXIII/539
      Nom, qualité: (M.) Verneau, Francois.
      Profession: changeur general de la ville, Paris.
      Nom, qualité: (M.) Roger, Joseph Denis.
      Profession: changeur general de la ville, Paris
    - Testament., 9 mai 1761; MC/ET/XXXIII/539
      Nom, qualité: (Mme ou Mlle) Leclerc, Anne.
      Nom, qualité: (M.) Poirier, Noel (bourgeois, Paris), Paris.
    - Procuration rente publique, dépôt., 14 mai 1761; MC/ET/XXXIII/539
      Nom, qualité: (M.) Gillet, Jacques Daniel Alexandre.
      Profession: notaire, Vitry-le-Francois (Marne).
      Domicile: Vitry-le-Francois (Marne).
      Nom, qualité: (M.) Deroziers, Jean Francois (bourgeois, Paris), Paris.
    - Procuration générale., 15 mai 1761; MC/ET/XXXIII/539
      Nom, qualité: (M.) Raymond Du Maine de, Simon (écuyer).
      État civil: detenu.
      Profession: lieutenant dans les chasses du roi.
      Nom, qualité: (Mme ou Mlle) Demenant, Madeleine Catherine.
    - Procuration générale., 15 mai 1761; MC/ET/XXXIII/539
    - Rente de l'Hôtel de ville, reconstitution, aides et gabelles emission 1758., 15 mai 1761; MC/ET/XXXIII/539
      Nom, qualité: (M.) Dorsanne, Antoine Jacinthe (chevalier).
      Profession: architecte du roi
    - Rente de l'Hôtel de ville, reconstitution, aides et gabelles emission 1758., 15 mai 1761; MC/ET/XXXIII/539
    - Rente de l'Hôtel de ville, reconstitution, aides et gabelles emission 1758., 15 mai 1761; MC/ET/XXXIII/539
    - Rente de l'Hôtel de ville, reconstitution, aides et gabelles emission 1758., 15 mai 1761; MC/ET/XXXIII/539
      Domicile: Paris (Paris) paroisse Saint-Laurent.
    - Procuration rente publique, dépôt., 18 mai 1761; MC/ET/XXXIII/539
      Nom, qualité: (M.) Merigot de Bauzy, Nicolas Francois (bourgeois).
      Nom, qualité: (Mme ou Mlle) Felix, Marie Madeleine Claude.
    - Procuration rente publique, dépôt., 19 mai 1761; MC/ET/XXXIII/539
      Nom, qualité: (M.) Duban de La Feuillee, Francois Henri (comte, Feuillee (la)), Feuillee (la).
      Domicile: Frolois (Côte-d'Or).
      Nom, qualité: (Mme ou Mlle) Percy de, Francoise Jeanne.
      Domicile: Montargis (Loiret).
      Nom, qualité: (M.) Giraud de La Prestiere, Jean Baptiste Cesar.
      Profession: procureur du roi, Nantes (Loiret).
      Profession: négociant, Paris
    - Vente, meubles, fonds de boutique de debitant de tabac, Paris (Paris) rue des Blancs-Manteaux., 19 mai 1761; MC/ET/XXXIII/539
      Nom, qualité: (Mme ou Mlle) Meusnier, Marie Francoise.
      Nom, qualité: (M.) Dorion Dit Belcourt, Jean.
      Profession: portier.
      Nom, qualité: (M.) Leboulanger, Jean (bourgeois, Paris), Paris.
    - Bail à ferme, ferme, Guitry (Eure)., 20 mai 1761; MC/ET/XXXIII/539
      Nom, qualité: (M.) Fessart, Toussaint.
      Profession: fermier, Buhy (95).
      Domicile: Buhy (95)
    - Bail, maison, Paris (Paris) rue du Faubourg Saint-Antoine., 20 mai 1761; MC/ET/XXXIII/539
      Nom, qualité: (M.) Corroy, Louis Claude.
      Profession: tailleur d'habits (me-md), Paris.
    - Bail, maison, Paris (Paris) rue Basse-Villeneuve., 20 mai 1761; MC/ET/XXXIII/539
      Nom, qualité: (M.) Lante, Francois.
      Profession: tambour de la chambre du roi, Paris.
    - Rente de l'Hôtel de ville, délaissement, aides et gabelles emission 1720., 20 mai 1761; MC/ET/XXXIII/539
      Nom: Hopital General de Paris.
      Nom: Charite de Saint-Sulpice de Paris
    - Déclaration de cens, maison, Paris (Paris) rue Vieille-du-Temple, hotel d'Epernon., 20 mai 1761; MC/ET/XXXIII/539
      Nom, qualité: (M.) Clement de Feillet, Ambroise Julien.
      Profession: conseiller au Parlement, Paris
    - Rente de l'Hôtel de ville, transport, emission 1720., 20 mai 1761; MC/ET/XXXIII/539
      Nom, qualité: (M.) Delafont de Curis, Gilbert.
      Profession: greffier au bureau des finances, Lyon (Rhône).
      Nom, qualité: (M.) Chapuis de Miribel, Louis (marquis, Miribel), Miribel
    - Obligation., 20 mai 1761; MC/ET/XXXIII/539
      Nom, qualité: (M.) Pythoud, Joseph.
      Profession: suisse du roi, Paris, Palais du Luxembourg.
    - Rente viagère, titre nouvel., 20 mai 1761; MC/ET/XXXIII/539
      Nom, qualité: (M.) Taitbout de Marigny, Alexis Jean Eustache Victor (écuyer).
      Nom, qualité: (M.) Taitbout de Marigny, Alexis Jean Eustache (écuyer).
      Profession: consul de France, Naples (italie).
      Domicile: Naples (italie).
      Nom, qualité: (M.) Bugnon, Jean Jacques.
    - Vente, meubles., 22 mai 1761; MC/ET/XXXIII/539
      Nom, qualité: (M.) Bragelongne de, Jean Baptiste (comte, Bragelongne), Bragelongne.
      Nom, qualité: (M.) Jouanne de Betancourt de, Jean Baptiste (baron, Betancourt), Betancourt.
    - Rente, quittance de rachat., 22 mai 1761; MC/ET/XXXIII/539
      Nom, qualité: (M.) Labbe, Joseph.
      Profession: peintre (maître), conseiller en l'academie de Saint-luc, Paris.
      Nom, qualité: (Mme ou Mlle) Lachey, Charlotte Francoise.
      Domicile: Paris (Paris) Par. Sainte-Opportune.
      Nom, qualité: (M.) Ravary, Jacques.
      Profession: marchand de vin chez le roi
    - Déclaration, loyer d'une maison, Paris (Paris) rue du Poirier., 22 mai 1761; MC/ET/XXXIII/539
      Nom, qualité: (M.) Laine, Antoine.
      Profession: potier d'étain (maître), Paris.
      Nom, qualité: (M.) Delaistre, Francois.
      Nom, qualité: (M.) Mabille, Charles.
      Profession: layetier (maître), Paris.
      Domicile: Paris (Paris) paroisse Saint-Sepulcre.
      Nom, qualité: (M.) Poulain, Louis.
      Profession: serrurier (maître), Paris.
      Nom, qualité: (M.) Bergeat, Philbert.
    - Marché, cuir de boeufs., 22 mai 1761; MC/ET/XXXIII/539
      Nom, qualité: (M.) Cornisset, Claude.
      Profession: tanneur (marchand), Paris.
      Domicile: Paris (Paris) paroisse Saint-Medard
    - Procuration rente publique, dépôt., 22 mai 1761; MC/ET/XXXIII/539
      Nom, qualité: (M.) Motte, Gabriel Louis.
      Profession: négociant, Beauvais (Oise).
      Domicile: Beauvais (Oise).
      Nom, qualité: (Mme ou Mlle) Bruxelles, Marie Marguerite.
      Domicile: Jouarre (Seine-et-Marne).
      Nom, qualité: (M.) Desfontaines de La Croix, Michel Anselme Joseph (écuyer).
      Domicile: Douai (Nord).
    - Succession, dépôt de pièces., 22 mai 1761; MC/ET/XXXIII/539
      Nom, qualité: (Mme ou Mlle) Potet, Jacqueline.
      Domicile: Chartres (Eure-et-Loir).
      Nom, qualité: (M.) Morin, Gilbert (bourgeois).
      Profession: marchand, Chartres (Eure-et-Loir).
      Nom, qualité: (Mme ou Mlle) Bartholet, Angelique.
    - Apprentissage, métier patissier., 22 mai 1761; MC/ET/XXXIII/539
      Nom, qualité: (M.) Masle, Come Antoine.
      Profession: patissier (apprenti), Paris.
      Nom, qualité: (M.) Masle, Antoine.
      Profession: macon entrepreneur de batiments, Maurecourt (Yvelines).
      Domicile: Maurecourt (Yvelines).
      Nom, qualité: (M.) Morel, Jean Baptiste.
      Profession: patissier traiteur (maître), Paris.
      contrat d'apprentissage
    - Bail, maison, Paris (Paris) rue de la Calandre., 25 mai 1761; MC/ET/XXXIII/539
      Nom, qualité: (personne morale) Castagnet de Tanchon_(hoirs).
      Nom, qualité: (M.) Castagnet de Tanchon, Pierre Charles Joseph.
      Nom, qualité: (M.) Villain, Michel.
    - Mainlevée., 26 mai 1761; MC/ET/XXXIII/539
      Nom: Couvent de Picpus de Paris.
      Nom, qualité: (personne morale) Loir Dulude_(demoiselles)
    - Succession, partage., 26 mai 1761; MC/ET/XXXIII/539
      Nom, qualité: (Mme ou Mlle) Parvillez de, Claude Pierre.
      Nom, qualité: (M.) Deu de Montigny, Jean Baptiste (écuyer).
      Profession: trésorier de France (president), Chalons (Marne)
    - Succession, partage., 26 mai 1761; MC/ET/XXXIII/539
    - Mainlevée., 26 mai 1761; MC/ET/XXXIII/539
      Nom, qualité: (M.) Bilcocq, Noel.
      Profession: directeur des hopitaux de l'armee d'allemagne, Meurs (allemagne).
      Domicile: Meurs (allemagne).
      Nom, qualité: (M.) Perucheau.
      Profession: entrepreneur des hopitaux de l'armee de soubise.
      Nom, qualité: (M.) Locedat.
      Profession: entrepreneur des hopitaux de l'armee de soubise
    - Procuration rente publique, dépôt., 27 mai 1761; MC/ET/XXXIII/539
      Nom, qualité: (personne morale) Godefroy (hoirs).
      Nom, qualité: (M.) Godefroy, Toussaint.
      Profession: trésorier de l'extraordinaire des guerres, Valence (Drôme).
    - Tontine, transport, emission 1734., 27 mai 1761; MC/ET/XXXIII/539
      Nom, qualité: (M.) Crestiennot, Philbert Didier.
      Profession: chanoine, Cambrai (Nord).
      constitution de rente; transport de droits
    - Convention., 27 mai 1761; MC/ET/XXXIII/539
      Nom, qualité: (Mme ou Mlle) Brulart, Marie.
      Nom, qualité: (M.) Albert de Luynes D', Charles Philippe (duc, Luynes), Luynes.
    - Déclaration, rente., 27 mai 1761; MC/ET/XXXIII/539
      Nom, qualité: (M.) Vallet de Villeneuve, Pierre Armand (écuyer).
      Nom, qualité: (M.) Bronod, Louis (écuyer).
      Profession: secrétaire du roi, notaire, Paris.
    - Bail, maison, Paris (Paris) rue Saint-Martin., 27 mai 1761; MC/ET/XXXIII/539
      Nom, qualité: (M.) Boudreaux, Antoine.
      Profession: fruitier (marchand), Paris.
    - Bail, maison, Paris (Paris) rue Simon-le-Franc., 27 mai 1761; MC/ET/XXXIII/539